【裁判字號】    98,上訴,3641
【裁判日期】    990714
【裁判案由】    毒品危害防制條例等
【裁判全文】
臺灣高等法院刑事判決                98年度上訴字第3641號
上  訴  人
即  被  告  丁○○
選任辯護人  沙  洪律師
上列上訴人因違反毒品危害防制條例案件，不服臺灣士林地方法
院98年度訴字第136 號，中華民國98年7 月31日第一審判決（起
訴案號：臺灣士林地方法院檢察署98年度偵字第966 號、第1361
號、第1603號、98年度毒偵字第671 號），提起上訴，本院判決
如下：
    主  文
原判決關於丁○○販賣毒品及定執行刑部分均撤銷。
丁○○犯如附表所示之販賣第二級毒品罪，累犯，各處如附表主
文欄所示之刑。應執行有期徒刑捌年陸月，扣案電子磅秤壹臺、
分裝袋壹佰陸拾肆個、G-PLUS廠牌行動電話機具壹支（含SIM 卡
壹枚），均沒收之，未扣案販賣第二級毒品所得之財物新臺幣貳
萬壹仟伍佰元沒收之，如全部或一部不能沒收時，以其財產抵償
之。
    事  實
一、丁○○（被訴施用毒品、持有大麻部分，均經判決確定）前
    曾於民國94年間因違反毒品危害防制條例案件，經臺灣士林
    地方法院判處有期徒刑3 月確定，於94年12月9 日執行完畢
    ，猶不知悔改，明知甲基安非他命係毒品危害防制條例規定
    之第二級毒品，依法不得販賣，竟意圖營利，基於販賣第二
    級毒品甲基安非他命之犯意，利用0000000000號（起訴書誤
    載為000000000 號）行動電話為聯絡工具，分別與如附表所
    示之人聯繫（各買受人所使用之電話，如附表所示），於商
    妥交易細節後，先後於如附表所示之時間、地點，將其先前
    自不詳姓名、綽號「阿峰」之成年男子處所購得之第二級毒
    品甲基安非他命，分別以高於購入金額之如附表各編號所示
    價格販售予如附表所示之人（各次買受人及交易時間、地點
    、數量、金額等，均詳如附表所示），藉此賺取差價牟利。
    迨於98年1 月6 日下午2 時35分許，其駕駛車號3099-DY 號
    自用小客車行經臺北縣三芝鄉○○街20號前時，為警循線攔
    檢而查獲，並於其所攜皮包內查獲其所有供販賣第二級毒品
    甲基安非他命所用之電子磅秤1 臺、G-PLUS廠牌行動電話機
    具1 支（含SIM 卡一枚，係搭配0000000000號門號使用，保
    管字號為臺灣士林地方法院檢察署98年度保管字第652 號）
    、供犯罪預備之物即分裝袋164 個，始悉上情。
二、案經臺北縣政府警察局金山分局報請臺灣士林地方法院檢察
    署檢察官偵查起訴。
    理  由
一、按被告以外之人於審判外之陳述，經當事人於審判程序同意
    作為證據，法院審酌該言詞陳述或書面陳述作成時之情況，
    認為適當者，得為證據；當事人、代理人或辯護人於法院調
    查證據時，知有刑事訴訟法第159 條第1 項不得為證據之情
    形，而未於言詞辯論終結前聲明異議者，視為有前項之同意
    ，同法第159 條之5 定有明文。其立法意旨在於傳聞證據未
    經當事人之反對詰問予以核實，原則上先予排除。惟若當事
    人已放棄反對詰問權，於審判程序中表明同意該等傳聞證據
    可作為證據；或於言詞辯論終結前未聲明異議，基於尊重當
    事人對傳聞證據之處分權，及證據資料愈豐富，愈有助於真
    實發見之理念，且強化言詞辯論主義，使訴訟程序得以順暢
    進行，上開傳聞證據亦均具有證據能力。查本件下列所引用
    之被告丁○○以外之人於審判外之供述證據，悉經檢察官、
    被告丁○○及其辯護人於本院審理中明白表示同意有證據能
    力，或不爭執其證據能力（見本院卷第113 頁反面、第29 7
    頁），而本院審酌上開證據製作時之情況，並無不當取供或
    證明力明顯過低之瑕疵，均認以之作為證據應屬適當，依刑
    事訴訟法第159 條之5 第1 項所定傳聞例外之同意法則，下
    列證據資料均有證據能力。
二、前揭販賣第二級毒品之事實，業據被告丁○○於偵查及審理
    中坦承不諱，核與證人辛○○、郭文治、曹煌宗、呂文斌、
    戊○○、江逸真、丙○○及甲○○分別於警詢、偵查及本院
    審理中證述在卷，且有被告丁○○所使用之0000000000號行
    動電話之通訊監察紀錄表及譯文在卷可稽，並有被告丁○○
    所有供販賣第二級毒品甲基安非他命所用之電子磅秤1 臺、
    門號0000000000號行動電話機具1 支（含SIM 卡1 枚）、供
    預備販賣所用之分裝袋164 個等物品扣案可資為佐，足徵被
    告丁○○之自白與事實相符。辯護人雖以被告丁○○係經警
    員莊翼飛之指示，至同案被告乙○○（嗣到案後另行審結）
    身邊臥底，以協助警方查緝同案被告乙○○所涉毒品及槍枝
    相關犯行，並無販賣毒品之營利意圖及主觀犯意等語為辯，
    然查：（一）有關被告丁○○受託臥底以查緝犯罪之情形，
    經證人莊翼飛於原審審理中證稱：伊因聽到地方上的人說石
    門地區有人在販賣毒品，聽說是被告乙○○，而被告丁○○
    與同案被告乙○○在一起，伊之前辦過被告丁○○的案子，
    故約被告丁○○出來詢問情形，希望被告丁○○可以配合查
    緝同案被告乙○○，伊自97年11月份開始接觸並請被告丁○○臥底在同案被告乙○○旁邊，以提供同案被告乙○○使用
    之交通工具、車牌號碼、出入場所、往來之人、藏匿毒品或
    槍枝之處所等，未允諾被告丁○○任何好處，伊並未同意被
    告丁○○可以販毒，伊不知被告丁○○有於臥底期間販毒，
    被告丁○○亦未告知要跟同案被告乙○○買毒品的人都是打
    電話與被告丁○○聯絡，並由被告丁○○出面交付毒品給對
    方等語（見原審卷第244 至251 頁），及於本院審理中證稱
    ：伊之前了解被告丁○○有毒品方面情資，知道同案被告乙○○有與被告丁○○接觸，同案被告乙○○好像很信任被告
    丁○○，伊並未明示或暗示被告丁○○可以自由販賣安非他
    命等語（見本院卷第222 頁），已難認警員有同意被告丁○○從事販賣毒品之情事。且所謂之線民受警員之託進行臥底
    ，係就不易查緝之重大犯罪，蒐集原即存在之犯罪情資，以
    達社會防衛之目的，殊非另行尋找新買家、製造交易機會，
    擴大毒品之危害，惟經被告丁○○於偵查中證稱：伊負責接
    電話聯繫交易毒品之時間、地點，伊出面交易，伊開車到交
    易地點，有時同案被告乙○○會跟去，但都是伊下車去交付
    毒品，同案被告乙○○坐在車上，買家伊自己找等語（見偵
    字第966 號卷一第180 、206 頁），及於原審審理中證稱：
    如附表所示交易對象係伊認識的，伊透過友人去問其等要不
    要買安非他命，該等交易對象同案被告乙○○並不認識，之
    後有些經伊介紹而認識，戊○○、甲○○有跟同案被告乙○○聯絡，至於是否聯絡買賣毒品，伊不是很確定，同案被告
    乙○○沒有叫伊去賣安非他命等語（見原審卷第198 、199
    、202 頁），並參照證人辛○○、郭文治、曹煌宗、呂文斌
    、戊○○、江逸真及丙○○等人於警詢及偵查中所述內容，
    渠等或為被告丁○○之同學、友人，或經人介紹認識被告丁○○，於進行如附表所示之交易時，並未見到同案被告乙○○，亦不認識同案被告乙○○，另觀之卷內相關通訊監察譯
    文，通訊對象均為被告丁○○及各該買受人，並無同案被告
    乙○○之通訊內容，相關交易數量及價格，皆由被告丁○○
    與買受人議定等情，堪認如附表所示之販賣毒品行為，均係
    由被告丁○○接洽其所認識之人而進行之交易，與查緝同案
    被告乙○○之毒品犯罪情資無關，被告丁○○亦於本院審理
    中陳稱：是莊翼飛要伊臥底，伊可能會錯意，用自己方式來
    進行等語（見本院卷第221 頁反面），自難據為有利於被告
    丁○○之認定。（二）又販賣毒品因係違法行為，非可公然
    為之，有其獨特之販售通路及管道，復無公定價格，且可任
    意分裝或增減其分量、純度，而每次買賣之價量，亦得隨時
    依雙方關係之深淺、當時之資力、需求程度及對行情之認知
    等因素，機動調整，因之販賣之利得，除經被告主動供承，
    或帳冊價量均記載明確外，委難察得實情，然按政府為杜絕
    毒品之氾濫，對於查緝施用及販賣毒品之工作，無不嚴加執
    行，而毒品之價格不低，取得不易，販賣毒品罪又係重罪，
    設若無利可圖，應無甘冒被查緝法辦重刑之危險，平白無利
    轉讓之理；況販賣之人從價差或量差中牟利之方式雖異，然
    其販賣目的在意圖營利則同一，縱未確切查得販賣賺取之實
    際差價，但除別有事證足認係按同一價格轉讓，確無牟利意
    圖之情形外，尚難執此認非法販賣之事證有所不足，致知過
    坦承者難辭重典，飾詞否認者反得逞僥倖，而失情理之平；
    參以被告丁○○自承事發當時為無業，無固定收入來源等語
    （見原審卷第199 頁），是其販入毒品之價格必較售出之價
    格低廉，而有從中賺取買賣差價牟利之意圖及事實，亦堪認
    定。承上，辯護人辯稱被告丁○○無販賣毒品之營利意圖及
    主觀犯意等語，尚難為採。本件事證已臻明確，被告丁○○
    之販賣毒品犯行洵堪認定，應依法論科。
三、被告丁○○行為後，毒品危害防制條例業於98年5 月20日經
    公布修正，同年11月20日生效。按行為後法律有變更，致發
    生新舊法比較適用時，應就罪刑有關之一切情形，含本刑及
    加減例等，綜其全部罪刑之結果為比較後，擇較有利者為整
    體之適用，不能予以割裂而分別適用個別有利之條文。經查
    ，該條例第4 條第2 項原規定：「製造、運輸、販賣第二級
    毒品者，處無期徒刑或7 年以上有期徒刑，得併科新臺幣7
    百萬元以下罰金。」修正後提高其罰金數額為：「製造、運
    輸、販賣第二級毒品者，處無期徒刑或7 年以上有期徒刑，
    得併科新臺幣1 千萬元以下罰金。」經相互比較，固以修正
    前之舊法較有利於被告丁○○；惟該條例修正後，新增第17
    條第2 項：「犯第4 條至第8 條之罪於偵查及審判中均自白
    者，減輕其刑。」之規定，則為修正前所無，而被告丁○○
    於偵查及審理中均自白前揭犯行，與該減輕其刑之規定相符
    ，經綜合比較結果，以修正後之規定對被告丁○○較為有利
    ，自應適用裁判時之上開規定論處。
四、按甲基安非他命為毒品危害防制條例第2 條第2 項第2 款所
    規定之第二級毒品，不得非法販賣。核被告丁○○所為如附
    表各編號所示之行為，均係犯毒品危害防制條例第4 條第2
    項之販賣第二級毒品罪，其持有甲基安非他命之低度行為，
    為其販賣之高度行為所吸收，不另論罪。被告丁○○所為如
    附表所示之販賣第二級毒品罪，本於新刑法之修正理由，應
    屬數罪，應予分論併罰。又被告丁○○前曾受有如事實欄所
    載之犯罪科刑及執行情形，此有本院被告前案紀錄表可參，
    其受徒刑之執行完畢後5 年內，再犯本件有期徒刑以上之各
    罪，均為累犯，除其法定刑無期徒刑部分不得加重外，應依
    法加重其刑。被告丁○○於偵查及審判程序中均自白販賣第
    二級毒品犯行（見偵字第966 號卷一第180 頁、原審卷第
    188 頁、本院卷第297 頁），符合修正後毒品危害防制條例
    第17條第2 項減刑規定，應依法減輕其刑；被告丁○○同時
    具有加重減輕事由，應依法先加後減之。至被告丁○○雖於
    原審辯稱其供出毒品來源，應依毒品危害防制條例第17條第
    1 項減輕其刑等語，惟該規定所稱「供出毒品來源，因而破
    獲者」，係指被告供出毒品來源之有關資料，諸如前手之姓
    名、年籍、住居所、或其他足資辨別之特徵等，使調查或偵
    查犯罪之公務員因而對之發動調查或偵查並破獲者而言，被
    告之「供出毒品來源」，與調查或偵查犯罪之公務員對之發
    動調查或偵查並進而破獲之間，論理上須具有先後且相當之
    因果關係，非謂被告一有「自白」、「指認」毒品來源之人
    ，而破獲在後，即得依上開規定予以減刑。若被告供出毒品
    來源者之前，調查或偵查犯罪之公務員已有確切之證據，足
    以合理之懷疑被告所供販賣毒品來源之人，則嗣後之破獲與
    被告之「供出毒品來源」間，即欠缺先後且相當之因果關係
    ，自不得適用上開規定予以減刑。本件被告丁○○於所涉販
    賣第二級毒品甲基安非他命犯行為警查獲後，雖供出毒品來
    源為同案被告乙○○、綽號「阿峰」之己○○等人，然查：
    （一）本件警方原即懷疑同案被告乙○○涉嫌販賣毒品，故
    商請被告丁○○進行臥底工作，已如前述，故縱認同案被告
    乙○○涉有毒品犯行，亦與被告丁○○之供出毒品來源間，
    欠缺先後且相當之因果關係；（二）臺北縣政府警察局瑞芳
    分局雖因被告丁○○之供述，循線破獲犯罪嫌疑人己○○所
    涉販賣第二級毒品甲基安非他命案件，有被告丁○○之警詢
    筆錄、臺灣基隆地方法院98年度聲搜字第132 號搜索票、臺
    北縣政府警察局瑞芳分局搜索扣押筆錄及扣押物品目錄表、
    98年3 月13日刑事案件移送書等在卷可參，然經被告丁○○
    於該案偵查中證稱：伊安非他命來源為庚○○，伊去找庚○○時，己○○有在場，但己○○並未交付毒品、收取價金或
    與伊洽談價錢，伊與己○○並無毒品之往來等語明確（見臺
    灣基隆地方法院檢察署98年度偵字第1329號卷第121 至122
    頁），並經臺灣基隆地方法院檢察署檢察官對己○○為不起
    訴處分（同前卷第147 至148 頁），則己○○顯非被告丁○○所販賣毒品之來源，自無從依前揭規定對被告丁○○減輕
    其刑。辯護人另以：被告丁○○係受警員莊翼飛之指示，至
    同案被告乙○○身旁擔任臥底工作，復於偵查中詳陳同案被
    告乙○○所涉毒品相關情資，僅因未委任律師，不知經檢察
    官事前同意，供述他人有關該法第2 條第9 款（與毒品相關
    者，應為第2 條第1 款之誤引）之犯罪情節，應有證人保護
    法之適用，然被告丁○○符合警察職權行使法第13條之要件
    ，仍應依證人保護法減刑等語；惟查，本件被告丁○○固係
    與警方合作之線民，此經證人莊翼飛於原審及本院審理中證
    稱：被告係伊遴選至同案被告乙○○身邊蒐集槍械相關資料
    之線民等語在卷可稽（見原審卷第244 至250 頁、本院卷第
    222 、223 頁），依警察職權行使法第13條第3 項，警察依
    前條規定遴選第三人所蒐集關於涉案對象及待查事實之資料
    ，如於相關法律程序中作為證據使用時，應依相關訴訟法之
    規定，該第三人為證人者，適用關於證人保護法之規定。而
    證人保護法有關證人保護事項多端，包括核發證人保護書、
    相關文書上真實姓名及身分資料之隱匿、法庭活動中適當之
    隔離及保護、司法警察人員隨身保護、安置、輔導轉業等，
    如為證人保護法第2 條所列刑事案件之被告或犯罪嫌疑人，
    於偵查中供述與該案案情有重要關係之待證事項或其他正犯
    或共犯之犯罪事證，因而使檢察官得以追訴該案之其他正犯
    或共犯者，以經檢察官事先同意者為限，就其因供述所涉之
    犯罪，減輕或免除其刑，該法第14條第1 項定有明文規定，
    故係由檢察官視具體案件所掌握之證據資料及法益之權衡，
    考量是否有鼓勵刑事案件之被告或犯罪嫌疑人，使其勇於出
    面檢舉作證，以利犯罪之深入偵查，得以追訴該案之其他共
    犯，如若案情已臻明確，自得斟酌有無邀以該寬典之必要，
    故被告欲依該規定獲得減刑或免刑，仍須經檢察官之事先同
    意，非謂凡為警察遴選進行蒐集特定人相關資料之第三人，
    均可依該規定獲得減、免其刑；經查，本件並未經檢察官於
    偵訊時同意被告丁○○適用證人保護法之相關規定，與前揭
    證人保護法第14條第1 項之規定不符，辯護人此部分主張，
    亦不足採。至被告丁○○雖有領取警方核發之檢舉人獎金，
    然其係因檢舉槍砲彈藥刀械管制條例一案，獲發獎金，經本
    院調閱相關資料查明無訛，有內政部警政署刑事警察局99年
    3 月23日刑偵二(1)字第09900386 43 號函所附之報請核發檢
    舉人獎勵金等相關資料在卷可參（見本院卷第292 至294 頁
    ），與被告丁○○此部分販賣毒品犯行無涉，併為說明。
五、原審就被告丁○○所為如附表所示販賣第二級毒品部分論罪
    科刑，固非無見。惟查：（一）被告丁○○行為後，毒品危
    害防制條例於98年5 月20日經公布修正，同年11月20日生效
    ，原判決未及為新舊法之比較適用。（二）被告丁○○於偵
    查及審理中均自白犯行，原判決漏未依修正後毒品危害防制
    條例第17條第2 項減輕其刑，尚有未洽。（三）被告丁○○
    否認己○○為其毒品來源，原判決依修正前毒品危害防制條
    例第17條規定減輕其刑，有所違誤。（四）本件查獲之分裝
    袋164 只，均係尚未使用之空夾鍊袋，應屬供犯罪預備之物
    ，而非已供販賣毒品犯罪使用之物，原判決以之為供犯罪所
    用之物，依毒品危害防制條例第19條第1 項宣告沒收，自有
    未當。（五）被告丁○○販賣如附表所示毒品所得共計新臺
    幣2 萬1500元，原判決主文諭知沒收21萬5000元，容屬有誤
    。被告丁○○上訴意旨主張其無販賣毒品之主觀犯意，亦無
    營利意圖，指摘原判決此部分不當，雖無理由，然原判決既
    有上開可議之處，自應由本院將原判決關於被告丁○○販賣
    毒品暨定執行刑部分撤銷改判。爰審酌被告丁○○為牟私利
    ，非法販賣第二級毒品甲基安非他命供他人施用，助長社會
    不良風氣，戕害國民身心健康，甚有非是，惟其於偵審中均
    坦承犯行，犯罪後態度尚稱良好，參酌其所販售毒品之數量
    、金額，及其品行、犯罪之動機、目的、手段、生活狀況、
    智識程度、所得利益及所生損害等一切情狀，量處如主文第
    二項所示之刑，並定其應執行之刑。
六、扣案之G-PLUS廠牌行動電話機具1 支（含SIM 卡1 枚，原搭
    配門號0000000000號使用，保管字號為臺灣士林地方法院檢
    察署98年度保管字第652 號）為供聯絡毒品交易對象之用，
    並經被告丁○○於警詢、偵查中坦承為其所有（見偵字第96
    6 號卷一第27、177 頁），另扣案電子磅秤1 臺，為供販賣
    毒品時秤重分裝毒品所用，分裝袋164 個為預備販賣毒品時
    分裝毒品之物，被告丁○○雖均辯稱為同案被告乙○○所有
    ，然為同案被告乙○○所否認（見偵字第1361號卷第33頁）
    ，參以上開電子磅秤、分裝袋均自被告丁○○所攜皮包內取
    出，顯為被告丁○○所管領，應認該等物品確為其所有，爰
    分別依法宣告沒收。而未扣案之如附表各編號所示販賣第二
    級毒品甲基安非他命所得財物，為因犯罪所得之物，且屬被
    告丁○○所有，均應依毒品危害防制條例第19條第1 項規定
    宣告沒收之，如全部或一部不能沒收時，以被告丁○○財產
    抵償之。至上開行動電話機具所使用之0000000000號門號，
    僅係使用者向電信業者申請租用而取得其使用權，並非申請
    使用者所有（最高法院92年度台上字第6836號判決意旨可資
    參照），自不得就該門號為沒收之諭知，附此說明。
據上論斷，應依刑事訴訟法第369 條第1 項前段、第364 條、第
299 條第1 項前段，刑法第2 條第1 項、第11條、第47條第1 項
、第51條第5 款、第9 款、第38條第1 項第2 款，毒品危害防制
條例第4 條第2 項、第17條第2 項、第19條第1 項，判決如主文
。
本案經檢察官呂文忠到庭執行職務。
中    華    民    國    99    年    7     月    14    日
                  刑事第十九庭審判長法  官  鄧振球
                                    法  官  潘翠雪
                                    法  官  彭幸鳴
以上正本證明與原本無異。
如不服本判決，應於收受送達後10日內向本院提出上訴書狀，其
未敘述上訴之理由者並得於提起上訴後10日內向本院補提理由書
（均須按他造當事人之人數附繕本）「切勿逕送上級法院」。
                                    書記官  陳靜姿
中    華    民    國    99    年    7     月    14    日
附錄本案論罪科刑法條：
毒品危害防制條例第4 條第2 項
製造、運輸、販賣第二級毒品者，處無期徒刑或7 年以上有期徒
刑，得併科新臺幣1 千萬元以下罰金。
附表：                                  貨幣單位：新臺幣
┌──┬─────┬──────┬────┬───────────────┐
│編號│買受人    │交易時間    │交易數量│         主       文          │
│    │/ 電話號碼│    / 地點  │/ 金額  │                              │
├──┼─────┼──────┼────┼───────────────┤
│ 一 │辛○○    │97年11月28日│0.2公克 │丁○○販賣第二級毒品，累犯，處│
│    │          │晚間10時許  │        │有期徒刑年捌月，扣案電子磅秤│
│    │0000000000│            │ 2000元 │壹臺、分裝袋壹佰陸拾肆個、G-PL│
│    │          │臺北縣石門鄉│        │US廠牌行動電話機具壹支（含SIM │
│    │00000000  │白沙灣之公車│        │卡壹枚），均沒收之，未扣案販賣│
│    │          │站          │        │第二級毒品所得之財物新臺幣貳仟│
│    │          │            │        │元沒收之，如全部或一部不能沒收│
│    │          │            │        │時，以其財產抵償之。          │
├──┤          ├──────┼────┼───────────────┤
│ 二 │          │97年12月4日 │0.2公克 │丁○○販賣第二級毒品，累犯，處│
│    │          │晚間11時30分│        │有期徒刑年捌月，扣案電子磅秤│
│    │          │許          │ 2000元 │壹臺、分裝袋壹佰陸拾肆個、G-PL│
│    │          │            │        │US廠牌行動電話機具壹支（含SIM │
│    │          │臺北縣石門鄉│        │卡壹枚），均沒收之，未扣案販賣│
│    │          │下員坑36之1 │        │第二級毒品所得之財物新臺幣貳仟│
│    │          │號附近      │        │元沒收之，如全部或一部不能沒收│
│    │          │            │        │時，以其財產抵償之。          │
├──┼─────┼──────┼────┼───────────────┤
│ 三 │郭文治    │97年11月9日 │0.2公克 │丁○○販賣第二級毒品，累犯，處│
│    │          │下午5 時許  │        │有期徒刑年捌月，扣案電子磅秤│
│    │0000000000│            │ 1000元 │壹臺、分裝袋壹佰陸拾肆個、G-PL│
│    │          │臺北縣三芝鄉│        │US廠牌行動電話機具壹支（含SIM │
│    │0000000000│大龍百貨    │        │卡壹枚），均沒收之，未扣案販賣│
│    │          │            │        │第二級毒品所得之財物新臺幣壹仟│
│    │00000000  │            │        │元沒收之，如全部或一部不能沒收│
│    │          │            │        │時，以其財產抵償之。          │
├──┤          ├──────┼────┼───────────────┤
│ 四 │          │97年11月18日│0.2公克 │丁○○販賣第二級毒品，累犯，處│
│    │          │晚間7 時許  │        │有期徒刑年捌月，扣案電子磅秤│
│    │          │            │ 1000元 │壹臺、分裝袋壹佰陸拾肆個、G-PL│
│    │          │臺北縣石門鄉│        │US廠牌行動電話機具壹支（含SIM │
│    │          │十八王公橋下│        │卡壹枚），均沒收之，未扣案販賣│
│    │          │            │        │第二級毒品所得之財物新臺幣壹仟│
│    │          │            │        │元沒收之，如全部或一部不能沒收│
│    │          │            │        │時，以其財產抵償之。          │
├──┤          ├──────┼────┼───────────────┤
│ 五 │          │97年12月1日 │0.2公克 │丁○○販賣第二級毒品，累犯，處│
│    │          │晚間7 時許  │        │有期徒刑年捌月，扣案電子磅秤│
│    │          │            │ 1000元 │壹臺、分裝袋壹佰陸拾肆個、G-PL│
│    │          │臺北縣石門  │        │US廠牌行動電話機具壹支（含SIM │
│    │          │鄉○○路    │        │卡壹枚），均沒收之，未扣案販賣│
│    │          │            │        │第二級毒品所得之財物新臺幣壹仟│
│    │          │            │        │元沒收之，如全部或一部不能沒收│
│    │          │            │        │時，以其財產抵償之。          │
├──┼─────┼──────┼────┼───────────────┤
│ 六 │曹煌宗    │97年11月11日│0.2公克 │丁○○販賣第二級毒品，累犯，處│
│    │          │凌晨1 時許  │        │有期徒刑年捌月，扣案電子磅秤│
│    │0000000000│            │ 1000元 │壹臺、分裝袋壹佰陸拾肆個、G-PL│
│    │          │臺北縣三芝鄉│        │US廠牌行動電話機具壹支（含SIM │
│    │00000000  │燦坤電器商店│        │卡壹枚），均沒收之，未扣案販賣│
│    │          │前          │        │第二級毒品所得之財物新臺幣壹仟│
│    │          │            │        │元沒收之，如全部或一部不能沒收│
│    │          │            │        │時，以其財產抵償之。          │
├──┤          ├──────┼────┼───────────────┤
│ 七 │          │97年11月22日│0.5公克 │丁○○販賣第二級毒品，累犯，處│
│    │          │凌晨0 時許  │        │有期徒刑年拾月，扣案電子磅秤│
│    │          │            │ 2000元 │壹臺、分裝袋壹佰陸拾肆個、G-PL│
│    │          │臺北縣三芝鄉│        │US廠牌行動電話機具壹支（含SIM │
│    │          │燦坤電器商店│        │卡壹枚），均沒收之，未扣案販賣│
│    │          │前          │        │第二級毒品所得之財物新臺幣貳仟│
│    │          │            │        │元沒收之，如全部或一部不能沒收│
│    │          │            │        │時，以其財產抵償之。          │
├──┼─────┼──────┼────┼───────────────┤
│ 八 │呂文斌    │97年11月10日│0.2公克 │丁○○販賣第二級毒品，累犯，處│
│    │          │晚間11時許  │        │有期徒刑年捌月，扣案電子磅秤│
│    │0000000000│            │ 1000元 │壹臺、分裝袋壹佰陸拾肆個、G-PL│
│    │          │臺北縣金山鄉│        │US廠牌行動電話機具壹支（含SIM │
│    │00000000  │農會附近    │        │卡壹枚），均沒收之，未扣案販賣│
│    │          │            │        │第二級毒品所得之財物新臺幣壹仟│
│    │00000000  │            │        │元沒收之，如全部或一部不能沒收│
│    │          │            │        │時，以其財產抵償之。          │
├──┤          ├──────┼────┼───────────────┤
│ 九 │          │97年11月23日│0.2公克 │丁○○販賣第二級毒品，累犯，處│
│    │          │晚間10時30分│        │有期徒刑年捌月，扣案電子磅秤│
│    │          │許          │ 1000元 │壹臺、分裝袋壹佰陸拾肆個、G-PL│
│    │          │            │        │US廠牌行動電話機具壹支（含SIM │
│    │          │臺北縣三芝鄉│        │卡壹枚），均沒收之，未扣案販賣│
│    │          │郵局        │        │第二級毒品所得之財物新臺幣壹仟│
│    │          │            │        │元沒收之，如全部或一部不能沒收│
│    │          │            │        │時，以其財產抵償之。          │
├──┤          ├──────┼────┼───────────────┤
│ 十 │          │97年11月24日│0.2公克 │丁○○販賣第二級毒品，累犯，處│
│    │          │凌晨1 時許  │        │有期徒刑年捌月，扣案電子磅秤│
│    │          │            │ 1000元 │壹臺、分裝袋壹佰陸拾肆個、G-PL│
│    │          │臺北縣三芝鄉│        │US廠牌行動電話機具壹支（含SIM │
│    │          │全家便利商店│        │卡壹枚），均沒收之，未扣案販賣│
│    │          │前          │        │第二級毒品所得之財物新臺幣壹仟│
│    │          │            │        │元沒收之，如全部或一部不能沒收│
│    │          │            │        │時，以其財產抵償之。          │
├──┼─────┼──────┼────┼───────────────┤
│十一│戊○○    │97年11月8日 │0.5公克 │丁○○販賣第二級毒品，累犯，處│
│    │          │下午5 時許  │        │有期徒刑年拾月，扣案電子磅秤│
│    │0000000000│            │ 2000元 │壹臺、分裝袋壹佰陸拾肆個、G-PL│
│    │          │臺北縣石門鄉│        │US廠牌行動電話機具壹支（含SIM │
│    │00000000  │四面金剛佛附│        │卡壹枚），均沒收之，未扣案販賣│
│    │          │近          │        │第二級毒品所得之財物新臺幣貳仟│
│    │          │            │        │元沒收之，如全部或一部不能沒收│
│    │          │            │        │時，以其財產抵償之。          │
├──┤          ├──────┼────┼───────────────┤
│十二│          │97年11月12日│0.5公克 │丁○○販賣第二級毒品，累犯，處│
│    │          │晚間10時許  │        │有期徒刑年拾月，扣案電子磅秤│
│    │          │            │ 2000元 │壹臺、分裝袋壹佰陸拾肆個、G-PL│
│    │          │臺北縣石門鄉│        │US廠牌行動電話機具壹支（含SIM │
│    │          │尖鹿村尖子鹿│        │卡壹枚），均沒收之，未扣案販賣│
│    │          │116 之1 號附│        │第二級毒品所得之財物新臺幣貳仟│
│    │          │近          │        │元沒收之，如全部或一部不能沒收│
│    │          │            │        │時，以其財產抵償之。          │
├──┼─────┼──────┼────┼───────────────┤
│十三│江逸真    │97年11月19日│0.1公克 │丁○○販賣第二級毒品，累犯，處│
│    │          │晚間9 時許  │        │有期徒刑年柒月，扣案電子磅秤│
│    │0000000000│            │ 1000元 │壹臺、分裝袋壹佰陸拾肆個、G-PL│
│    │          │臺北縣石門鄉│        │US廠牌行動電話機具壹支（含SIM │
│    │00000000  │中油加油站附│        │卡壹枚），均沒收之，未扣案販賣│
│    │          │近          │        │第二級毒品所得之財物新臺幣壹仟│
│    │          │            │        │元沒收之，如全部或一部不能沒收│
│    │          │            │        │時，以其財產抵償之。          │
├──┤          ├──────┼────┼───────────────┤
│十四│          │97年12月4日 │重量不詳│丁○○販賣第二級毒品，累犯，處│
│    │          │晚間7 時許  │        │有期徒刑年柒月，扣案電子磅秤│
│    │          │            │  500元 │壹臺、分裝袋壹佰陸拾肆個、G-PL│
│    │          │臺北縣三芝鄉│        │US廠牌行動電話機具壹支（含SIM │
│    │          │池上便當店附│        │卡壹枚），均沒收之，未扣案販賣│
│    │          │近          │        │第二級毒品所得之財物新臺幣伍佰│
│    │          │            │        │元沒收之，如全部或一部不能沒收│
│    │          │            │        │時，以其財產抵償之。          │
├──┼─────┼──────┼────┼───────────────┤
│十五│丙○○    │97年11月20日│0.1公克 │丁○○販賣第二級毒品，累犯，處│
│    │          │凌晨0 時41分│        │有期徒刑年柒月，扣案電子磅秤│
│    │0000000000│許          │ 1000元 │壹臺、分裝袋壹佰陸拾肆個、G-PL│
│    │          │            │        │US廠牌行動電話機具壹支（含SIM │
│    │          │臺北縣三芝鄉│        │卡壹枚），均沒收之，未扣案販賣│
│    │          │淡金公路附近│        │第二級毒品所得之財物新臺幣壹仟│
│    │          │某處        │        │元沒收之，如全部或一部不能沒收│
│    │          │            │        │時，以其財產抵償之。          │
├──┼─────┼──────┼────┼───────────────┤
│十六│甲○○    │97年11月7日 │0.3公克 │丁○○販賣第二級毒品，累犯，處│
│    │          │晚間9 時許  │        │有期徒刑年玖月，扣案電子磅秤│
│    │0000000000│            │ 2000元 │壹臺、分裝袋壹佰陸拾肆個、G-PL│
│    │          │臺北縣石門鄉│        │US廠牌行動電話機具壹支（含SIM │
│    │          │石門分駐所旁│        │卡壹枚），均沒收之，未扣案販賣│
│    │          │之垃圾場    │        │第二級毒品所得之財物新臺幣貳仟│
│    │          │            │        │元沒收之，如全部或一部不能沒收│
│    │          │            │        │時，以其財產抵償之。          │
└──┴─────┴──────┴────┴───────────────┘

司法院資訊處製作；財團法人民間司法改革基金會備份。
